臺灣彰化地方法院北斗簡易庭民事判決
110年度斗簡字第302號
原      告  臺灣土地銀行股份有限公司

法定代理人  何英明
訴訟代理人  屈錫田
被      告  陳錫靜即薇琪服飾


上列當事人間返還借款事件，本院於民國110年9月13日言詞辯論
終結，判決如下：
    主      文
被告應給付原告新臺幣伍拾萬元，及自民國一一○年五月二十一
日起至民國一一○年十二月三十一日止，按週年利率百分之一計
算之利息，及自民國一一一年一月一日起至清償日止，按年息百
分之二計算之利息，暨自民國一一○年六月二日起至清償日止，
逾期在六個月以內者，按上開利率百分之十，逾期超過六個月者
，按上開利率百分之二十計算之違約金。
訴訟費用新臺幣伍仟肆佰元由被告負擔。
本判決得假執行。
    事實及理由
一、原告主張：被告於民國109年5月21日向原告借款新臺幣（下
    同）50萬元整，約定借款期限自109年5月21日起至112年5月
    21日止，利率自撥款日起，前1年按月計付利息，自第2年起
    ，再依年金法按月平均攤還本息，且借款利率依央行擔保放
    款融通利率減1.4%後，加0.9%機動計息，並自110年3月28日
    起按原告公告指標利率加1.16%機動計息，倘遲延繳息還本
    時，逾期在6個月以內者，依借款利率10%，逾期超過6個月
    者，依借款利率20 %加計違約金，如有任何一宗債務不依約
    清償本金時，借款即視為全部到期。詎被告自110年5月21日
    起即未依約繳款，依約定其借款即視為全部到期，尚欠如主
    文第1項所示本金、利息及違約金未清償，為此爰依消費借
    貸之法律關係，提起本件訴訟等語。並聲明：如主文第1項
    所示。
二、被告則以：被告對於積欠原告並不爭執，現在跟原告協商債
    務中。
三、原告主張之事實，業據其提出與所述相符之借據、帳務明細
    表等件為證，核屬相符，此亦為被告所不爭執，應堪認屬實
    。雖被告以前詞置辯，然觀其所辯，並非能作為拒絕清償之
    正當事由，故認其所辯，委無足採。從而，原告依消費借貸
    之法律關係，請求被告給付如主文第1項所示之本金、利息
    及違約金，為有理由，應予准許。本件訴訟費用，應由敗訴
    之被告負擔。
四、本件係就民事訴訟法第427條訴訟適用簡易程序所為被告敗
    訴之判決，依同法第389條第1項第3款規定，應依職權宣告
    假執行。
五、訴訟費用負擔之依據：民事訴訟法第78條。
中    華    民    國   110    年    10    月    29    日
                  北斗簡易庭  法  官  丁兆嘉
以上正本係照原本作成。
如不服本判決，須於判決送達後20日內，向本院提出上訴狀。（
須按他造當事人之人數附繕本）。如委任律師提起上訴者，應一
併繳納上訴審裁判費。 　
中    華    民    國   110    年    10    月    29    日
                      　　    書記官　蔡政軒